【裁判字號】    97,訴,2972
【裁判日期】    970829
【裁判案由】    毒品危害防制條例
【裁判全文】
臺灣板橋地方法院刑事判決              97年度訴字第2972號
公  訴  人  臺灣板橋地方法院檢察署檢察官
被      告  乙○○
上列被告因毒品案件，經檢察官提起公訴（97年度毒偵字第4197
號），本院以簡式審判程序審理，判決如下：
    主  文
乙○○施用第一級毒品，累犯，處有期徒刑捌月；附表編號一之
物，沒收之。又施用第二級毒品，累犯，處有期徒刑肆月；附表
編號二之物，沒收之。應執行有期徒刑拾月；附表之物，均沒收
之。
    事實及理由
一、本件係依刑事訴訟法第273 條之1 第1 項規定，以簡式審判
    程序審理判決，合先敘明。
二、本件除被告施用地點為臺北縣中和市○○路305 巷27弄8 號
    5 樓，及海洛因係以捲煙、安非他命則以燒烤方式施用暨證
    據部分加列被告於本院之自白（見本院97年8 月25日準備程
    序筆錄、簡式審理筆錄）外，其餘之犯罪事實、證據，均引
    用如附件起訴書之記載。
三、核被告乙○○所為，係犯毒品危害防制條例第10條第1 項、
    第2 項之罪，被告施用各該毒品前持有各該毒品之行為，為
    各該施用之高度行為所吸收，均不另論罪；所犯如上2 罪，
    犯意個別、行為互殊、要件亦異，為數罪，應予分論併罰。
    又被告有如起訴書所述前案，並經執行完畢，有本院97年8
    月25日查析之臺灣高等法院被告前案紀錄表在卷可稽，其於
    有期徒刑執行完畢後之5 年以內，再故意犯本件有期徒刑以
    上之2 罪，均為累犯，應各依法加重其刑；爰審酌被告素行
    （詳參前述前案紀錄表）、動機、目的、施用毒品所生危害
    ，以及犯罪後坦承犯行之態度，暨衡量施用毒品之性質，並
    連續犯廢除後關於施用毒品犯行刑罰裁量基礎衡平原則，以
    及犯罪後坦承犯行之態度等一切情狀，酌情量處如主文所示
    之刑，並定其應執行之刑。扣案之物，為被告所有，供犯罪
    所用之物，應分依刑法第38條第1 項第2 款規定宣告沒收之
    。
據上論斷，應依刑事訴訟法第273 條之1 第1 項、第299 條第1
項前段、第310 條之2 、第454 條第2 項，毒品危害防制條例第
10條第1 項、第2 項，刑法第11條前段、第47條第1 項、第51條
第5 款、第38條第1 項第2 款，判決如主文。
本案經檢察官吳文正到庭執行職務。
中    華    民    國    97    年    8     月    29    日
                        刑事第5 庭法  官  黎錦福
上列正本證明與原本無異。
如不服本判決，應於判決送達後10日內敘明上訴理由，向本院提
出上訴狀（應附繕本），上訴於臺灣高等法院。
                                  書記官  蔡麗春
中    華    民    國    97    年    8     月    29    日
附錄本案論罪科刑法條全文：
毒品危害防制條例第10條
施用第一級毒品者，處6 月以上5 年以下有期徒刑。
施用第二級毒品者，處3 年以下有期徒刑。
附表：
一、海洛因殘渣袋1 個。
二、安非他命吸食器1 組。
.........................................................
附件：
臺灣板橋地方法院檢察署檢察官起訴書
                                    97年度毒偵字第4197號
    被      告  乙○○  男  35歲（民國○○年○○月○日生）
                        住臺北縣新店市○○街5巷11號3樓
                        居臺北縣中和市○○路305巷27弄8號
                          5樓
                        國民身分證統一編號：Ｚ000000000號
上列被告因違反毒品危害防制條例案件，業經偵查終結，認應提
起公訴，茲將犯罪事實及證據並所犯法條分敘如下：
        犯罪事實
一、乙○○前因施用案件，經依臺灣板橋地方法院裁定送觀察、
    勒戒，認有繼續施用毒品之傾向，復依同法院裁定送強制戒
    治，於民國89年2 月29日期滿執行完畢。又於93年間，因施
    用毒品案件，分別經臺灣臺北地方法院各判處有期徒刑8 月
    、6 月確定，於96年3 月6 日縮刑期滿執行完畢。詎猶未戒
    除毒癮，復基於施用第一級毒品海洛因之及第二級毒品甲基
    安非他命之犯意，於97年4 月29日為警採尿前回溯26小時及
    96 小 時內之某時，在不詳地點，施用第一級毒品海洛因及
    第二級毒品甲基安非他命。嗣於同年月29日14時30分許，在
    臺北縣中和市○○路305 巷27弄8 號5 樓，為警查獲，並扣
    得海洛因殘渣袋1 個、安非他命吸食器1 組等物。
二、案經臺北縣政府警察局中和分局報告偵辦。
        證據並所犯法條
一、證據清單及待證事實：
    ┌──┬────────┬─────────────┐
    │編號│證  據  名  稱  │     待  證  事  實       │
    ├──┼────────┼─────────────┤
    │ 一 │被告乙○○於警詢│1、送驗之尿液係被告親自排 │
    │    │時及偵查中之供述│   放及封緘之事實。       │
    │    │                │2、於上開為警查獲時、地， │
    │    │                │   遭扣得海洛因殘渣袋1個、│
    │    │                │   安非他命吸食器1組之事實│
    │    │                │   。                     │
    ├──┼────────┼─────────────┤
    │ 二 │臺灣檢驗科技股份│被告為警查獲時所採集之尿液│
    │    │有限公司之濫用藥│呈鴉片類、安非他命類陽性反│
    │    │物尿液檢驗報告、│應之事實。                │
    │    │臺北縣政府警察局│                          │
    │    │中和分局毒品案犯│                          │
    │    │罪嫌疑人姓名及代│                          │
    │    │碼對照表1紙     │                          │
    ├──┼────────┼─────────────┤
    │ 三 │扣案之海洛因殘渣│被告於上開為警查獲時、地，│
    │    │袋1個 、安非他命│遭扣得海洛因殘渣袋1 個、安│
    │    │吸食器1組、照片3│非他命吸食器1 組之事實。  │
    │    │紙              │                          │
    ├──┼────────┼─────────────┤
    │ 四 │本署刑案資料查註│一、被告曾因毒品案件，經強│
    │    │紀錄表、全國施用│    制戒治及起訴後，5 年內│
    │    │毒品案件紀錄表各│    再犯施用毒品犯行之事實│
    │    │1 份            │    。                    │
    │    │                │二、被告前曾受有期徒刑宣告│
    │    │                │    並執行完畢，5 年內故意│
    │    │                │    再犯本件有期徒刑以上之│
    │    │                │    罪，為累犯之事實。    │
    └──┴────────┴─────────────┘
二、核被告所為，係犯毒品危害防制條例第10條第1 項、第2 項
    之施用第一級、第二級毒品罪嫌。被告前曾受有期徒刑之執
    行完畢後，5 年內故意再犯本件有期徒刑以上之罪，為累犯
    ，請依刑法第47條第1 項規定加重其刑。又扣案如犯罪事實
    欄所載之物，請依法宣告沒收。
三、依毒品危害防制條例第23條第2 項、刑事訴訟法第251 條第
    1 項提起公訴。
    此  致
臺灣板橋地方法院
中    華    民    國    97    年    6     月    24    日
                              檢察官 甲○○


司法院資訊處製作；財團法人民間司法改革基金會備份。
